臺灣新北地方法院民事裁定
111年度消債清字第52號
聲  請  人  何紹輝  

上列當事人因消費者債務清理事件，聲請清算，本院裁定如下：
    主  文
聲請人何紹輝自中華民國111年10月3日上午10時起開始清算程序
。
命司法事務官進行本件清算程序。
    理  由
一、按債務人不能清償債務或有不能清償之虞者，得依消費者債
    務清理條例所定更生或清算程序，清理其債務；債務人對於
    金融機構負債務者，在聲請更生或清算前，應向最大債權金
    融機構請求協商債務清償方案，或向其住、居所地之法院或
    鄉、鎮、市、區調解委員會聲請債務清理之調解；法院開始
    清算程序之裁定，應載明其年、月、日、時，並即時發生效
    力；法院裁定開始更生或清算程序後，得命司法事務官進行
    更生或清算程序，消費者債務清理條例（下稱消債條例）第
    3 條、第151 條第1 項、第83條第1 項及第16條第1 項分別
    定有明文。
二、聲請意旨略以：伊因收入微薄且不穩定，為負擔家中開銷及
    扶養費，才會以信用卡消費及現金卡借款等方式支應家中開
    銷，以債養債之下，因此積欠高額債務。伊聲請前二年平均
    每月收入約新臺幣(下同)20,141元，扣除聲請前二年個人必
    要支出及法定的勞健保費平均每月約18,983元，剩餘1,158
    元，無法負擔高達5,244,552元之債務，伊有不能清償債務
    或有不能清償之虞，爰依法聲請開始清算程序等語。
三、經查，聲請人提出本件清算聲請前，曾與國泰世華商業銀行
    、遠東國際商業銀行、永豐商業銀行、中國信託商業銀行、
    長鑫資產管理股份有限公司、第一金融資產管理股份有限公
    司、良京實業股份有限公司、台灣金聯資產管理股份有限公
    司、摩根聯邦資產管理股份有限公司、金陽信資產管理股份
    有限公司、元大國際資產管理股份有限公司進行調解，因聲
    請人之債權人皆未到場，致調解不成立，業據聲請人提出調
    解不成立證明書為證(見本院卷第41頁)，是此部分事實堪以
    認定，合先敘明。又聲請人於聲請清算前1 日回溯5 年內未
    從事每月平均營業額20萬元以上之營業活動，業據聲請人陳
    明在卷，是以聲請人本件清算聲請可否准許，即應審究聲請
    人現況是否有不能清償債務或有不能清償之虞等情事而定。
四、次查：
  ㈠聲請人名下有中華郵政存款25元、永豐商業銀行931元、陽信
    銀行580元、合作金庫341元、新光商業銀行262、181元及
　　國泰人壽保單解約金24,752元、全球人壽保單解約金60,879
    元、國華人壽保單解約金956元、1,592元外，無其他財產；
    聲請人目前任職於愛兒比企業社，擔任清潔人員，每月收入
    約20,000元等情，業據提出財產及收入狀況說明書、全國財
    產稅總歸戶財產查詢清單、帳戶餘額切結書、中華民國人壽
    保險商業同業公會保險業通報作業資訊系統資料查詢結果表
    、108、109 年度綜合所得稅各類所得資料清單、勞工保險
    被保險人投保資料表、收入切結書、中華郵政、永豐銀行、
    陽信銀行、合作金庫銀行、台灣新光商業銀行存摺封面及內
    頁、國泰人壽保單帳戶價值一覽表、在職薪資證明等件為證
    （見本院卷第21、43、47至55、59至61、297至317、329、3
    55至359頁），堪可憑採，是聲請人目前每月可處分所得約
    為20,000元。
　㈡按債務人必要生活費用，以最近一年衛生福利部或直轄市政
    府所公告當地區每人每月最低生活費1.2 倍定之，消債條例
    第64條之2 第1 項定有明文。經查，聲請人主張其每月必要
    支出為餐飲費8,000元、交通費500元、電信費700元、水電
    瓦斯費1,000元、雜支1,000元、健保費783元、房租7,000元
    ，合計18,983元等節，業據聲請人提出房屋租賃契約書、台
    灣電力公司繳費通知單、台灣自來水股份有限公司水費通知
    單、欣泰石油氣股份有限公司天然氣費繳費通知單、台灣中
    油發票、台灣大哥大繳費收訖單等件為證（見本院卷第73至
    83、87至97、103、109至119、121至133、135至141、143至
    149、151至155、157至161、163頁），聲請人上開支出雖已
    逾111年度新北市每人每月最低生活費用15,800 元之1.2 倍
    即18,960元，惟本院審酌現今經濟社會常情，聲請人所提列
    之項目及金額尚無不合理之處，是聲請人此部分之主張尚堪
    憑採。
　㈢基上，聲請人每月可處分所得數額為20,000元，扣除每月必
    要生活費用18,960元後，剩餘1,040元。徵以聲請人積欠國
    泰世華商業銀行股份有限公司2,139,358元、遠東國際商業
    銀行股份有限公司1,107,221、永豐商業銀行股份有限公司1
    55,949元、中國信託商業銀行股份有限公司2,848,817元、
    長鑫資產管理股份有限公司4,532,709元、第一金融資產管
    理股份有限公司192,049元、良京實業股份有限公司1,403,6
    71元、台灣金聯資產管理股份有限公司394,312元、摩根聯
    邦資產管理股份有限公司103,295元、金陽信資產管理股份
    有限公司611,573元、臺灣銀行股份有限公司303,833元（見
    本院卷第27至29、155至221、225至281頁），合計13,792,7
    87元，聲請人為54年12月出生（見本院卷第39頁），距離法
    定退休年齡65歲剩約10年3月，以聲請人每月可清償1,040元
    計算，聲請人至多僅能清償約127,920元，是以聲請人目前
    之資力，客觀上處於不足以清償債務之經濟狀態，符合消債
    條例第3 條所規定「債務人不能清償債務或有不能清償之虞
    」之情形。
五、綜上所述，本件聲請人為一般消費者，並未從事營業活動。
    而其有不能清償債務之虞之情事，亦未經法院裁定開始更生
    程序或許可和解或或宣告破產。此外，復查無聲請人有消債
    條例第6條第3項、第8條或第82條第2項所定應駁回清算聲請
    之事由存在，是本件清算之聲請，即屬有據，應予准許。
六、爰裁定如主文。
中　　華　　民　　國　　111 　年　　10　　月　　3 　　日
                  民事第一庭  法  官  張惠閔
以上正本證明與原本無異。
本件裁定不得抗告。
本裁定已於111年10月3日上午10 時公告。
中　　華　　民　　國　　111 　年　　10　　月　　3 　　日
                              書記官  林沂㐵㐵